【裁判字號】    98,交聲,3895
【裁判日期】    981030
【裁判案由】    違反道路交通管理處罰條例聲明異議
【裁判全文】
臺灣臺北地方法院交通事件裁定        98年度交聲字第3895號
原處分機關  臺北市交通事件裁決所
異  議  人
即受處分人  甲○
上列異議人即受處分人因違反道路交通管理處罰條例案件，對原
處分機關民國98年9月11日所為北市裁罰字第裁22-A00000000號
處分聲明異議，本院裁定如下：
    主  文
異議駁回。
    理  由
一、原處分意旨略以：異議人即受處分人甲○於民國98年6月23
    日下午5時31分許，駕HN-8629號自用小客車沿臺北市○○○
    路北往南方向，駛經臺北市○○○路、復興北路口，因紅燈
    越線，不遵守道路交通標線指示，經警舉發，嗣原處分機關
    依道路交通管理處罰條例第60條第2項第3款規定，裁處罰鍰
    新臺幣9百元等語。
二、異議意旨略以：伊當時於民生東路口左側車道等待左轉，前
    方3輛車亦等待左轉，伊車係第4輛，當左轉燈亮起時，前方
    3輛車因對面尚有來車，無法馬上左轉，當前方3輛車可左轉
    時，綠燈已轉為黃燈，伊車無法即時通過，僅能停在原處，
    伊車始終未曾移動，無闖紅燈之違規事實云云。
三、按停止線，用以指示行駛車輛停止之界限，車輛停止時，其
    前懸部分不得伸越該線，車輛面對圓形紅燈表示禁止通行，
    不得超越停止線或進入路口，駕駛人駕駛汽車，應遵守道路
    交通標誌、標線、號誌之指示。又汽車駕駛人，駕駛汽車不
    遵守道路交通標誌、標線、號誌之指示者，而本章各條無處
    罰之規定者，處新臺幣900元以上1,800元以下罰鍰，道路交
    通標誌標線號誌設置規則第170條第1項前段、第206條第5項
    第1款、道路交通安全規則第90條前段、第60條第2項第3款
    分別定有明文。經查：
(一)異議人車於紅燈時超越停止線，而有不遵守道路交通標線指示
  一情，異議人就此並未爭執，復有舉發採證照片2張（本院卷
  第8頁）附卷為證，是此部分事實，至堪認定。
(二)按汽車行駛至有號誌之交岔路口，遇有前行或轉彎之車道交通
  擁塞時，應在路口停止線前暫停，不得逕行駛入交岔路口內，
  致號誌轉換後，仍未能通過妨礙其他車輛通行，道路交通安全
  規則第102條第1項第13款定有明文。經查，縱異議人所辯前方
  有左轉車一情為真，則異議人明知當時交通壅塞，前方尚有3
  輛車待左轉，於左轉燈號即將變換之際，本應依首揭規定，在
  路口停止線前暫停，然異議人竟捨此不為，圖穿越而續前行，
  嗣因交通號誌變更未及通過，致紅燈停車超越停止線，顯可歸
  責於己，是所辯上情，無非卸責之詞，要無足取。
四、綜前所述，原處分機關前揭裁罰核屬適法，異議人異議為無
    理由，應予駁回。
據上論斷，應依道路交通管理處罰條例第87條第2項，道路交通
案件處理辦法第19條，裁定如主文。
中    華    民    國    98    年    10    月    30    日
                      臺灣臺北地方法院交通法庭
                              法  官  陳琪媛
以上正本證明與原本無異。
如不服本裁定，應於裁定送達後5日內向本院提出抗告狀。
                              書記官  陳豪達
中    華    民    國    98    年    10    月    30    日


司法院資訊處製作；財團法人民間司法改革基金會備份。
